# 投资款途经子公司对孙公司的投资

提问人：天之 蓝 2022 时间：2022-08-04 20:54:20
请教陈版，母公司a成立设立香港子公司b，子公司b设立韩国孙公司c。a公司股东会决议，款项途经b公司，对c公司进行投资 5000 万，对c公司投资 5000 万的用途用于用于收购d公司的一项资产。故a公司将 4700 万打给了b公司，款项写明投资款，但b未做工商股本变更登记；b公司收到该 4700 万，当天转给C公司，并且b公司与c公司签订了借款协议，以借款形式转出，c未做工商股本变更登记;另外其余的 300 万未进行投资，（ 1 ）事项一，a对b公司的是往来款还是长投，如何处理：对于a公司转给b公司 4700 万时，此时a公司可以对b公司作为长投吗？还是说款项上虽写明是投资款，但是考虑实际不是对b投资款，是否对b公司做往来款即其他应收款-b公司？（ 2 ）事项二，b对c公司转的 4700 ，因为有借款协议，是否b公司对c公司直接做往来款处理即其他应收-c公司吗？还是长投呢？（ 3 ）如果a和b、以及b和c按照往来款处理，但是考虑到a股东决议说明对c的投资，该投资款用于并购，这是否实质为对c公司投资款，账务处理应该是a对b、以及b对c的都应该确认长投呢？（ 4 ）另外如果a对b、以及b对c的都确认长投，是否b对c借款协议有矛盾之处？怎么理解

回答人：chenyiwei
1 、A对B是否作为股权投资还是往来，首先取决于A、B双方对此事项的性质认定，以及内地的境外投资主管部门、外汇主管部门的性质认定。我们不应擅自作出认定和判断。
2 、B对C一般可按借款处理。在香港资金通常是自由进出的，建议了解下C公司所在国（韩国）对此有无特殊规定和限制。
3 、在会计处理方面，如果按往来款处理，也要考虑B、C有无实质上的偿还借款本息能力，是否实质上构成对境外经营子公司的净投资。这会对合并报表层面将外币折算差额列入损益还是其他综合收益的判断产生影响。